# Ata de reunião IHC - Grupo 01

Data: 01/07/2023
Horário: 10:25 às 10:40
Local: Online via Microsoft Teams

## Participantes presentes:

- [x] [Arthur de Melo](https://github.com/arthurmlv)
- [x] [Douglas Alves](https://github.com/dougAlvs)
- [x] [Gabriel Campello](https://github.com/G16C)
- [x] [Geovanna Maciel](https://github.com/manuziny)
- [x] [Matheus Henrique](https://github.com/mathonaut)
- [x] [Rafael Ferreira](https://github.com/RafaelCLG0)

## Discussão:

- Planejamento da Entrega Final;
- Retrabalho das Verificações;
- Ajustes finais nos artefatos.

## Decisões:

- Verficação do StoryBoard: [Arthur de Melo](https://github.com/arthurmlv);
- Verificação do Protótipo de Baixa Fidelidade: [Gabriel Campello](https://github.com/G16C)
- Ajustes finais em cada artefato das verificações realizadas para entrega final: Todos os membros;
- Documentação Final organizados com os seguintes tópicos:
  
&nbsp; 

1. O site selecionado para o projeto (justificativa: o motivo da escolha e os aspectos selecionados para trabalhar no projeto);

2. O ciclo de vida utilizado no projeto (justificativa: o motivo da escolha);

3. O planejamento dos recursos e das entregas (cronograma planejado e executado);

4. A execução do projeto (de cada etapa do ciclo de vida);

5. O(s) resultado(s) alcançado(s) com a execução do projeto (em relação ao objetivo do projeto).

6. Uma tabela sintetizando quais ferramentas e onde elas foram utilizadas em cada etapa do projeto.

7. Uma tabela sintetizando quais técnicas foram utilizadas na execução do projeto com o(s) nome(s) do(s) participantes(s) do grupo que usou/usaram cada uma das técnicas;

8. Uma tabela sintetizando quais artefatos foram criados no projeto em cada etapa do projeto com autor e revisor;

9. Uma tabela sintetizando as avaliações dos protótipos com entrevistadores e o número de participantes com os nomes do participantes do grupo que participaram da avaliação ;

10. Uma tabela sintetizando o método de verificação dos artefatos com autor e revisor (do checklist e da verificação);

11. Uma tabela sintetizando quais ferramentas e onde elas foram utilizadas em cada etapa do projeto.
    
12. Uma tabela sintetizando os vídeos das apresentações de cada etapa com o(s) nome(s) do(s) participantes(s) do grupo que      participaram das gravações.
    
&nbsp;

- Responsáveis pelos tópicos apresentados:
      - [Arthur de Melo](https://github.com/arthurmlv): 3 e 7;
      - [Douglas Alves](https://github.com/dougAlvs): 1 e 12:
      - [Gabriel Campello](https://github.com/G16C): 2 e 10:
      - [Geovanna Maciel](https://github.com/manuziny): 5 e 9;
      - [Matheus Henrique](https://github.com/mathonaut): 4 e 6;
      - [Rafael Ferreira](https://github.com/RafaelCLG0): 8 e 11;

## Link da gravação

[Link da décima terceira reunião](https://youtu.be/w-Ci9QWfDJQ)

## Essa foi a Última Reunião

## Histórico de versão

| Versão | Data       | Descrição               | Autor(es)                                        | Revisor(es)                                  |
| ------ | ---------- | ----------------------- | ------------------------------------------------ | -------------------------------------------- |
| 1.0    | 01/07/2023 | Criação da Documentação | [Rafael Ferreira](https://github.com/RafaelCLG0) | [Geovanna Maciel](https://github.com/manuziny) |
