# Ata de reunião Interação Humano-Computador - Grupo 01

Data: 29/04/2023
Horário: 10:15 às 10:35
Local: Online via Teams

## Participantes presentes:

- [x] [Arthur de Melo](https://github.com/arthurmlv)
- [x] [Douglas Alves](https://github.com/dougAlvs)
- [x] [Gabriel Campello](https://github.com/G16C)
- [x] [Geovanna Maciel](https://github.com/manuziny)
- [x] [Matheus Henrique](https://github.com/mathonaut)
- [x] [Rafael Ferreira](https://github.com/RafaelCLG0)

## Discussão:

- Discutir a necessidade de um novo questionário para o perfil de usuário e divulgação de tal.
- Distribuição das tarefas e de suas respectivas revisões no [cronograma](https://docs.google.com/spreadsheets/d/1SEwBQoFsySaTAvdmDYGwd3fS2pl0NnlE/edit?rtpof=true#gid=1284715897).

## Decisões:

- Padronização das referências: [Matheus Henrique](https://github.com/mathonaut).
- Criação das issues com base no [cronograma](https://docs.google.com/spreadsheets/d/1SEwBQoFsySaTAvdmDYGwd3fS2pl0NnlE/edit?rtpof=true#gid=1284715897): <br>
  Perfil de usuário: [Rafael Ferreira](https://github.com/RafaelCLG0); <br>
  Personas: [Gabriel Campello](https://github.com/G16C); <br>
  Execução do documento: [Geovanna Maciel](https://github.com/manuziny);<br>
  Pesquisa sobre a ética: [Douglas Alves](https://github.com/dougAlvs);<br>
  Análise de tarefas: [Arthur de Melo](https://github.com/arthurmlv) <br>

## Link da gravação

[Link da quinta reunião](https://www.youtube.com/watch?v=uWa_mGDypxo)

## Próxima Reunião 06/05/2023 às 10h

## Histórico de versão

| Versão | Data       | Descrição                | Autor(es)                                      | Revisor(es) |
| ------ | ---------- | ------------------------ | ---------------------------------------------- | ----------- |
| 1.0    | 29/04/2023 | Criação da documentação. | [Arthur de Melo](https://github.com/arthurmlv) | Todos       |
