## Participantes presentes:

- [x] [Arthur de Melo](https://github.com/arthurmlv)
- [x] [Douglas Alves](https://github.com/dougAlvs)
- [x] [Gabriel Campello](https://github.com/G16C)
- [x] [Geovanna Maciel](https://github.com/manuziny)
- [x] [Matheus Henrique](https://github.com/mathonaut)
- [x] [Rafael Ferreira](https://github.com/RafaelCLG0)

## Discussão:

- Acompanhamento da produção dos artefatos da entrega 3.
- Alteração das datas de entrega
- Planejamento da gravação

## Decisões:

- Os artefatos seguiram sendo finalizados de acordo com o cronograma.
- Criação do documento para checklist da entrega:[Geovanna Maciel](https://github.com/manuziny) 
- Revisão da entrega a partir do checklist: Todos
- Ajustar as faltas da entrega 2: Todos
- Adicionar cenários de cada tarefa: Todos
- Igualar as tarefas do GOMS e HTA:  

## Link da gravação

[Link da sétima reunião](https://youtu.be/ocTmY0tieFI)

## Próxima Reunião 20/05/2023 às 10h

## Histórico de versão

| Versão | Data       | Descrição                | Autor(es)                                        | Revisor(es) |
| ------ | ---------- | ------------------------ | ------------------------------------------------ | ----------- |
| 1.0    | 13/05/2023 | Criação da documentação. | [Geovanna Maciel](https://github.com/manuziny) | Todos       |