# Verificação do Guia de Estilo

## Introdução

Realizado o planejamento do que verificar, é o momento de realizar a inspeção em si. Esse documento apresenta os objetivos da verificação, a metodologia utilizada e os dados da verificação. Além disso, os principais problemas encontrados são sumarizados e analisados obtendo informações valiosas que serão utilizadas para sugerir ações corretivas para os mesmos.

## Objetivo

O objetivo deste documento é relatar os resultados das verificações realizadas acerca do artefato de [Guia de Estilo](../../../../analise-de-requisitos/guia-de-estilo) da Etapa 2 do [grupo](https://github.com/Interacao-Humano-Computador/2023.1-BilheteriaDigital).

## Metodologia

Os resultados da verificação do artefato foram obtidos a partir das checklists elaboradas na página de [planejamento](../etapa3/planejamento-verificacao-etapa3-grupo). Para responder às perguntas apresentadas nas checklist o avaliador usará as opções **Sim**, **Não**, **Incompleto** ou **Não se aplica**. O avaliador poderá também escrever observações em cada pergunta detalhando pontos que achar necessários.

## Cronograma e Participantes

Os participantes são os integrantes do grupo [Matheus Henrique](https://github.com/mathonaut), que será responsável por realizar a verificação e a correção dos problemas encontrados. Além disso, o integrante do grupo [Rafael Ferreira](https://github.com/RafaelCLG0) realizará a revisão do artefato produzido pelo avaliador. Em relação ao cronograma seguido, ele já foi explicitado na página de [planejamento](../etapa3/planejamento-verificacao-etapa3-grupo).

<center>

**Tabela 1** - Participantes da Verificação.

|                   Participante                   |   Papel   |
| :----------------------------------------------: | :-------: |
| [Matheus Henrique](https://github.com/mathonaut) | Avaliador |
| [Rafael Ferreira](https://github.com/RafaelCLG0) |  Revisor  |

_Fonte: [Matheus Henrique](https://github.com/mathonaut), 2023._

</center>

### Sumários dos Dados Encontrados

A tabela 2 a seguir apresenta a checklist com os dados obtidos a partir da verificação. As fontes de cada pergunta foram apresentadas na página de [planejamento](../planejamento-verificacao-etapa3-grupo/#guia-de-estilo).

<center>

**Tabela 2** - Checklist de Verificação.

|  ID  | Descrição                                                                                              | Avaliação  |                Observações                |
| :--: | ------------------------------------------------------------------------------------------------------ | :--------: | :---------------------------------------: |
|      | **Padronização**                                                                                       |
|  1   | O artefato possui introdução?                                                                          |    Sim     |                     -                     |
|  2   | O artefato possui uma bibliografia/referência bibliográfica?                                           |    Sim     |                     -                     |
|  3   | O artefato possui um histórico de versões com o id e descrição das versões, data, autores e revisores? |    Sim     |                     -                     |
|  4   | Todas as tabelas e imagens são chamadas no texto, possuem legendas e fontes?                           |    Sim     |                     -                     |
|  5   | Todos os textos estão na norma padrão?                                                                 |    Não     |                     -                     |
|      | **Guia de Estilo**                                                                                     |            |                                           |
|  6   | Existe um tópico de introdução?                                                                        | Incompleto |                     -                     |
| 6.1  | Existe um subtópico de objetivo do guia de estilo?                                                     |    Sim     |                     -                     |
| 6.2  | Existe um subtópico de organização e conteúdo do guia de estilo?                                       |    Sim     |                     -                     |
| 6.3  | Existe um subtópico de público-alvo do guia de estilos?                                                |    Sim     |                     -                     |
| 6.4  | Existe um subtópico de como utilizar o guia?                                                           |    Sim     |                     -                     |
| 6.5  | Existe um subtópico de como manter o guia?                                                             |    Sim     |                     -                     |
|  7   | Existe um tópico de resultados de análise?                                                             |    Sim     |                     -                     |
| 7.1  | Existe um subtópico de descrição do ambiente de trabalho do usuário?                                   | Incompleto |         Deveria ser um subtópico.         |
|  8   | Existe um tópico de Elementos de interface?                                                            |    Sim     |                     -                     |
| 8.1  | Existe um subtópico de disposição espacial e grid?                                                     | Incompleto |         Deveria ser um subtópico.         |
| 8.2  | Existe um subtópico de janelas?                                                                        | Incompleto |         Deveria ser um subtópico.         |
| 8.3  | Existe um subtópico de tipografia?                                                                     | Incompleto |         Deveria ser um subtópico.         |
| 8.4  | Existe um subtópico de símbolos não tipográficos?                                                      | Incompleto |         Deveria ser um subtópico.         |
| 8.5  | Existe um subtópico de cores?                                                                          | Incompleto |         Deveria ser um subtópico.         |
| 8.6  | Existe um subtópico de animações?                                                                      |    Não     |                     -                     |
|  9   | Existe um tópico de Elementos de interação?                                                            |    Sim     |                     -                     |
| 9.1  | Existe um subtópico de estilos de interação?                                                           | Incompleto |         Deveria ser um subtópico.         |
| 9.2  | Existe um subtópico de seleção de um estilo?                                                           | Incompleto |         Deveria ser um subtópico.         |
| 9.3  | Existe um subtópico de aceleradores (teclas de atalho)?                                                | Incompleto |   Não foi apresentado nenhuma sugestão?   |
|  10  | Existe um tópico de Elementos de ação?                                                                 |    Não     |                     -                     |
| 10.1 | Existe um subtópico de preenchimento de campos?                                                        |    Não     | Está no tópico de elementos de interface. |
| 10.2 | Existe um subtópico de seleção?                                                                        |    Não     | Está no tópico de elementos de interface. |
| 10.3 | Existe um subtópico de ativação?                                                                       |    Não     | Está no tópico de elementos de interface. |
|  11  | Existe um tópico de Vocabulário e padrões?                                                             |    Sim     |                     -                     |
| 11.1 | Existe um subtópico de terminologia?                                                                   | Incompleto |         Deveria ser um subtópico.         |
| 11.2 | Existe um subtópico de tipos de tela (para tarefas comuns)?                                            | Incompleto |         Deveria ser um subtópico.         |
| 11.3 | Existe um subtópico de sequências de diálogos?                                                         | Incompleto |         Deveria ser um subtópico.         |
|  12  | O Guia de Estilo apresenta como os Princípios Gerais do Projeto serão adicionados ao projeto?          |    Não     |                     -                     |
|  13  | O guia trata as metas de usabilidade priorizadas?                                                      |    Não     |                     -                     |

_Fonte: [Arthur Henrique](https://github.com/black258br), [Matheus Henrique](https://github.com/mathonaut) e [Rafael Ferreira](https://github.com/RafaelCLG0), 2023._

</center>

## Problemas Encontrados e Análise dos Dados

### ID 5 - Todos os textos estão na norma padrão?

- No tópico "Elementos de Interação" as palavras **seleção**, **confirmação** estão erradas e a concordancia em "...no ojetivos..." está errada;

### ID 6 - Existe um tópico de introdução?

O tópico não é apresentado seguindo as recomendações de Marcus (1992)<a id=anchor_1 href="#REF1"><sup>1</sup></a> e nem de Mayhew (1999)<a id=anchor_2 href="#REF2"><sup>2</sup></a>, com os subtópicos de objetivos, organização e conteúdo, público-alvo, como utilizar e como manter o guia sendo subtópicos do tópico Objetivo.

### ID 7.1 - Existe um subtópico de descrição do ambiente de trabalho do usuário?

O subtópico é apresentado como um texto do tópico de Resultados da análise.<a id=anchor_1 href="#REF1"><sup>1</sup></a>

### ID 8.1 - Existe um subtópico de disposição espacial e grid?

É apresentado uma tela no _Figma_, com uma representação do que deveria ser as disposições e os grids, porém as representações estão mais próximas de um protótipo não mostrando as mensuração dos elementos, como a quantidade de pixels em espaçamento. Outro ponto é que não existe um subtópico para isso, o que dificulta a visualização dos artefatos.<a id=anchor_1 href="#REF1"><sup>1</sup></a>

### ID 8.2 - Existe um subtópico de janelas?

É apresentado no _Figma_, mas não em um subtópico o que dificulta a visualização.<a id=anchor_1 href="#REF1"><sup>1</sup></a>

### ID 8.3 - Existe um subtópico de tipografia?

É apresentado no _Figma_, mas não em um subtópico o que dificulta a visualização.<a id=anchor_1 href="#REF1"><sup>1</sup></a>

### ID 8.4 - Existe um subtópico de símbolos não tipográficos?

É apresentado no _Figma_, mas não em um subtópico o que dificulta a visualização.<a id=anchor_1 href="#REF1"><sup>1</sup></a>

### ID 8.5 - Existe um subtópico de cores?

É apresentado no _Figma_, mas não em um subtópico o que dificulta a visualização.<a id=anchor_1 href="#REF1"><sup>1</sup></a>

### ID 8.6 - Existe um subtópico de animações?

Não é apresentado no _Figma_ e nem em um subtópico.<a id=anchor_1 href="#REF1"><sup>1</sup></a>

### ID 9.1 - Existe um subtópico de estilos de interação?

É apresentado em forma de lista e não em um subtópico específico.<a id=anchor_1 href="#REF1"><sup>1</sup></a>

### ID 9.2 - Existe um subtópico de seleção de um estilo?

É apresentado em forma de lista e não em um subtópico específico.<a id=anchor_1 href="#REF1"><sup>1</sup></a>

### ID 9.3 - Existe um subtópico de aceleradores (teclas de atalho)?

É apresentado em forma de lista e não em um subtópico específico.<a id=anchor_1 href="#REF1"><sup>1</sup></a>

### ID 10 - Existe um tópico de Elementos de ação?

Tópico em falta.<a id=anchor_1 href="#REF1"><sup>1</sup></a>

### ID 10.1 - Existe um subtópico de preenchimento de campos?

Está como uma lista no tópico de Elementos de interface.<a id=anchor_1 href="#REF1"><sup>1</sup></a>

### ID 10.2 - Existe um subtópico de seleção?

Está como uma lista no tópico de Elementos de interface.<a id=anchor_1 href="#REF1"><sup>1</sup></a>

### ID 10.3 - Existe um subtópico de ativação?

Está como uma lista no tópico de Elementos de interface.<a id=anchor_1 href="#REF1"><sup>1</sup></a>

### ID 11.1 - Existe um subtópico de terminologia?

É apresentado em forma de lista e não em um subtópico específico.<a id=anchor_1 href="#REF1"><sup>1</sup></a>

### ID 11.2 - Existe um subtópico de tipos de tela (para tarefas comuns)?

É apresentado em forma de lista e não em um subtópico específico.<a id=anchor_1 href="#REF1"><sup>1</sup></a>

### ID 11.3 - Existe um subtópico de sequências de diálogos?

É apresentado em forma de lista e não em um subtópico específico.<a id=anchor_1 href="#REF1"><sup>1</sup></a>

### ID 12 - O Guia de Estilo apresenta como os Princípios Gerais do Projeto serão adicionados ao projeto?

Não é explicado como os principios gerais serão adicionados no projeto em nenhuma parte do artefato.<a id=anchor_2 href="#REF2"><sup>2</sup></a>

### ID 13 - O guia trata as metas de usabilidade priorizadas?

O guia não apresenta sugestões de tratamento para as [metas de usabilidades priorizadas](../../../../analise-de-requisitos/metas-usabilidade/#conclusao).<a id=anchor_2 href="#REF2"><sup>2</sup></a>

## Sugestões de Correção

Tendo em vista os problemas abordados anteriormente, fica como sugestão a realização das seguintes correções:

- Corrigir os erros ortográficos;
- Adicionar os tópicos e subtópicos faltantes;
- Explicar como os princípios gerais será utilizado no guia;
- Apresentar tratamentos para os problemas nas metas de usabilidade priorizadas.

A correção dos erros será realizada após uma discussão e validação dos problemas encontrados com o grupo e apresentação dos resultados para o professor da disciplina.

## Acompanhamento

A figura 1 apresenta um gráfico com o percentual de respostas sim, não, incompleto ou não se aplica, obtidas através da checklist de verificação.

<center>

**Figura 1** - Gráfico do resultado da verificação.

<iframe style="border-radius: 5px; border:3px solid red" width="600" height="371" seamless frameborder="0" scrolling="no" src="https://docs.google.com/spreadsheets/d/e/2PACX-1vQnfNsjYgFO41FTklkiZumb3OIGCMd_eIAWa-DcA9dD4GiXztP_THgdUYnWyTvA7cdPiJ2vf1TiYUbZ/pubchart?oid=316656061&amp;format=interactive"></iframe>

_Fonte: [Matheus Henrique](https://github.com/mathonaut), 2023._

</center>

## Retrabalho

Como proposto por Fagan, para o retrabalho os autores do artefato ([Douglas Alves](https://github.com/dougAlvs) e [Geovanna Maciel](https://github.com/manuziny)) serão responsaveis em um primeiro momento corrigir os problemas apresentados seguindo a lista de sugestão de correção apresentada anteriormente, porem ha a possibilidade de outros integrantes do grupo realizar as correções propostas. O responsável por essa verificação fará uma revisão das correções feitas, checando se as correções são suficientes e se foi introduzido novos erros ou não. A tabela 3 a seguir apresenta o cronograma de correções.

Como proposto por Fagan, para o retrabalho os autores do artefato (Arthur de Melo e Rafael Ferreira) serão responsáveis em um primeiro momento por corrigir os problemas apresentados seguindo a lista de sugestão de correção apresentada anteriormente, porém há a possibilidade de outros integrantes do grupo realizarem as correções propostas. O responsável por essa verificação fará uma revisão das correções feitas, checando se as correções são suficientes e se foi introduzido novos erros ou não. A tabela 3 a seguir apresenta o cronograma de correções.

<center>

**Tabela 3** - Cronograma de Correções.

| Data de Correção | Descrição                                                                      |                 Responsável(eis)                 |                  Revisor(es)                   |      Status      |
| ---------------- | :----------------------------------------------------------------------------- | :----------------------------------------------: | :--------------------------------------------: | :--------------: |
| 30/06/2023       | Corrigir os erros ortográficos.                                                | [Matheus Henrique](https://github.com/mathonaut) | [Arthur de Melo](https://github.com/arthurmlv) | :material-check: |
| 01/06/2023       | Adicionar os tópicos e subtópicos faltantes.                                   | [Matheus Henrique](https://github.com/mathonaut) | [Arthur de Melo](https://github.com/arthurmlv) | :material-check: |
| 01/06/2023       | Explicar como os princípios gerais será utilizado no guia.                     | [Matheus Henrique](https://github.com/mathonaut) | [Arthur de Melo](https://github.com/arthurmlv) | :material-check: |
| 01/06/2023       | Apresentar tratamentos para os problemas nas metas de usabilidade priorizadas. | [Matheus Henrique](https://github.com/mathonaut) | [Arthur de Melo](https://github.com/arthurmlv) | :material-check: |

_Fonte: Elaborado por [Matheus Henrique](https://github.com/mathonaut), 2023._

</center>

!!! info
O cronograma apresentado na tabela 3 pode ser alterado.

## Referências Bibliográficas

> <a id="REF1" href="#anchor_1">1.</a> MARCUS, A. **Graphic Design for Electronic Documents and User Interfaces.** New York: The ACM Press, 1992.

> <a id="REF2" href="#anchor_2">2.</a> MAYHEW, D. **The Usability Engineering Lifecycle: a practitioner’s handbook for user interface design.** San Francisco: Morgan Kaufmann, 1999.

## Bibliografia

> FERREIRA, Rafael. **Verificação do Planejamento da Avaliação da Análise de Tarefas.** Repositório do Grupo Bilheteria Digital da disciplina de Interação Humano Computador da Universidade de Brasília, 2023. Disponível em: <<>>. Acesso em: 18 junho 2023.

## Histórico de Versões

| Versão | Data       | Descrição               | Autor(es)                                        | Revisor(es)                                      |
| ------ | ---------- | ----------------------- | ------------------------------------------------ | ------------------------------------------------ |
| `1.0`  | 19/06/2023 | Criação da página.      | [Matheus Henrique](https://github.com/mathonaut) | [Rafael Ferreira](https://github.com/RafaelCLG0) |
| `1.1`  | 30/06/2023 | Adicionando retrabalho. | [Matheus Henrique](https://github.com/mathonaut) | [Rafael Ferreira](https://github.com/RafaelCLG0) |
| `1.2`  | 01/07/2023 | Concluído o retrabalho. | [Matheus Henrique](https://github.com/mathonaut) | [Rafael Ferreira](https://github.com/RafaelCLG0) |
